臺灣彰化地方法院刑事判決　　　　　　 94年度交易字第175號
公　訴　人　臺灣彰化地方法院檢察署檢察官
被　　　告　甲○○
上列被告因業務過失傷害案件，經檢察官提起公訴（九十四年度
偵字第七五二七號），本院認有刑事訴訟法第二百七十三條之一
第一項之情形，而改依簡式審判程序判決如下：
        主  文
甲○○從事業務之人，因業務上之過失傷害人，處有期徒刑肆月
，如易科罰金，以參佰元折算壹日。
        事  實
一、甲○○任職於『杏亮環保工程有限公司』，擔任營業大貨車
    司機，為從事業務之人。其於民國九十四年七月二十二日下
    午二時二十五分許，駕駛車牌號碼Ｆ七─八七０號營業用大
    貨車，沿彰化縣彰化市○○路由北往南方向行駛，至該路與
    彰興路口欲左轉彰興路時，其本應注意汽車行駛時，駕駛人
    應注意車前狀況，並隨時採取必要之安全措施，而依當時天
    氣晴、日間自然光線、路面乾燥無缺陷、視距良好無障礙物
    ，並無不能注意之情事，竟疏未注意，貿然左轉，而於發現
    騎乘腳踏車沿行人穿越道由南往北方向（起訴書誤載為由北
    往南）欲穿越彰興路返回檳榔攤之雷豔霞時已避煞不及，而
    在中央分隔島附近之行人穿越道與雷豔霞發生碰撞，致雷豔
    霞因而人車倒地，受有頭部外傷合併頭皮撕裂傷、右前額顱
    內出血及腦挫傷等傷害。甲○○肇事後，於有偵查犯罪職權
    之機關或個人發覺其犯罪前，即以行動電話向警方報案，並
    自動向前往現場處理本件車禍之員警坦承肇事而自首，且主
    動接受裁判。
二、案經被害人雷豔霞訴由彰化縣警察局彰化分局報請臺灣彰化
    地方法院檢察署檢察官偵查起訴。
        理  由
一、按除被告所犯為死刑、無期徒刑、最輕本刑為三年以上有期
    徒刑之罪或高等法院管轄第一審案件者外，於前條第一項程
    序進行中，被告先就被訴事實為有罪之陳述時，審判長得告
    知被告簡式審判程序之旨，並聽取當事人、代理人、辯護人
    及輔佐人之意見後，裁定進行簡式審判程序；除簡式審判程
    序及簡易程序案件外，第一審應行合議審判，刑事訴訟法第
    二百七十三條之一第一項、第二百八十四條之一分別定有明
    文。本件被告甲○○所涉係死刑、無期徒刑、最輕本刑為三
    年以上有期徒刑之罪或高等法院管轄第一審案件以外之罪，
    並於本院行準備程序時就被訴事實為有罪之陳述，本院合議
    庭依前揭規定，經評議結果，裁定改由一名法官獨任行簡式
    審判程序，先予敘明。
二、訊據被告甲○○對於右揭事實坦承不諱，核與告訴人雷豔霞
    指訴情節及證人李錫森證述情節大致相符，並有道路交通事
    故調查報告表（一）（二）、道路交通事故現場圖各一份及
    事故現場照片十一幀在卷可稽，又告訴人雷豔霞確因本件車
    禍受有頭部外傷合併頭皮撕裂傷、右前額顱內出血及腦挫傷
    等傷害乙節，亦有診斷書二份在卷可參。按汽車行駛時，駕
    駛人應注意車前狀況，並隨時採取必要之安全措施，道路交
    通安全規則九十四條第三項定有明文。被告駕駛大貨車，自
    應注意上開道路交通安全規則之規定，以維交通安全及秩序
    ，而依卷內之道路交通事故調查報告表所載，本件肇事時、
    地之天候、路況皆良好，被告並無不能注意之情事，竟疏未
    注意車前狀況，貿然左轉，致於發現騎乘腳踏車沿行人穿越
    道由南往北方向（起訴書誤載為由北往南）欲穿越彰興路返
    回檳榔攤之雷豔霞時已避煞不及，而在中央分隔島附近之行
    人穿越道與雷豔霞發生碰撞，造成告訴人雷豔霞因而受有頭
    部外傷合併頭皮撕裂傷、右前額顱內出血及腦挫傷等傷害，
    被告對本件車禍之發生顯有過失甚明。再者，本件告訴人雷
    豔霞因本件車禍受傷，與被告之過失行為間，復有相當之因
    果關係。綜上所述，足認本件事證已臻明確，被告犯行堪予
    認定，應依法論科。
三、按被告任職於『杏亮環保工程有限公司』，擔任營業大貨車
    司機，為從事駕駛業務之人，核被告所為，係犯刑法第二百
    八十四條第二項前段之業務過失傷害罪。又被告肇事後，於
    有偵查犯罪職權之機關或個人發覺其犯罪前，即以行動電話
    向警方報案，並自動向前往現場處理本件車禍之員警坦承肇
    事而自首，且主動接受裁判，此有彰化縣警察局道路交通事
    故肇事人自首情形紀錄表一份在卷可稽，應依自首之規定，
    減輕其刑。爰審酌被告之業務過失程度、告訴人雷豔霞所受
    傷害程度、被告至今尚未能與告訴人達成和解及犯罪後之態
    度等一切情狀，量處如主文所示之刑，並諭知易科罰金之折
    算標準，以示懲儆。
據上論斷，應依刑事訴訟法第二百七十三條之一第一項、第二百
九十九條第一項前段，刑法第二百八十四條第二項前段、第六十
二條前段、第四十一條第一項前段，罰金罰鍰提高標準條例第一
條前段、第二條，判決如主文。
本案經檢察官何蕙君到庭執行職務。
中　　華　　民　　國　　94　　年　　11　　月　　18　　日
                  交通法庭      法  官  石馨文
以上正本證明與原本無異。
如不服本判決，應於判決送達後十日內，向本院提出上訴狀（應
附繕本），上訴於臺灣高等法院臺中分院。
告訴人或被害人對於判決如有不服具備理由請求檢察官上訴者，
其上訴期間之計算係以檢察官收受判決正本之日期為準。
中　　華　　民　　國　　94　　年　　11　　月　　21　　日
                                書記官  梁高賓
附錄本案判決論罪科刑法條：
刑法第284條
因過失傷害人者，處六月以下有期徒刑、拘役或五百元以下罰金
。致重傷者，處一年以下有期徒刑、拘役或五百元以下罰金。
從事業務之人，因業務之過失傷害人者，處一年以下有期徒刑、
拘役或一千元以下罰金。致重傷者，處三年以下有期徒刑、拘役
或二千元以下罰金。
